# 关于一个股权结构的会计处理

提问人：lizhi 时间：2018-01-14 23:18:01
求助陈版及各位：
如果一个自然人A控制B公司25%股权（达到控制），及C公司100%股权（全部资产为D公司股权），B公司和C公司分别控制 D公司15%股权，但都不能单独控制D（B+C可以达到共同控制）。B公司对D公司是按参股公司核算吗？还是由于都被A控制，B存在需要编制合并报表的可能？

回答人：chenyiwei
B公司不能单独控制D，所以不能将B纳入合并报表，但可以进行权益法核算。 鉴于C是持股平台公司，建议B与C签订表决权委托协议，C将其所持股份对应的表决权委托给Ｂ，这样B可以取得对D的控制权，将D纳入合并报表范围。